# 用土地使用权对外投资

提问人：zhongruifan 时间：2016-08-03 10:48:46
A 公司以土地使用权对外投资B公司 土地使用权账面价值为 3800 万元， 评估价值为 4120 万元， 享有B公司40%股权（B公司实收资本为 1 亿元） A公司入账 ： 借：长期股权投资 4000 万元 贷： 存货 3800 万元
营业外收入 200 万元
账务处理是否有误？

回答人：chenyiwei
1 、如果该土地使用权原先作为存货核算的，则对外投资的增值收益为何计入营业外收入？ 2 、因为是以非货币资产对联营企业出资，所以须注意按比例抵销未实现损益，即需抵销未实现损益 80 万元。